# 关于全资子公司注销，母公司及合并层面的会计处理

提问人：szz19870303 时间：2019-03-25 18:08:41
背景：B 公司为 A 公司的全资子公司，B 公司注销前将业务及人员转入 A公司，B 公司注销前账面仅有对客户的应收账款 100 万及对母公司的负债200 万，将 200 万应收账款转让母公司，B 公司注销时点的各科目情况如下：
A 公司对 B 公司 金额
长投 200 万
其他应收款 200 万
B 公司注销时点的情况 金额
应收账款-客户 100 万
其他应付款-A 公司 200 万
实收资本 200 万
未分配利润 -300 万
营业收入 50 万
营业成本 100 万
问题：母公司 A 公司单体层面的会计处理是怎么样？合并层面的会计处理怎么样？
单体 A 公司，注销时点，将B 公司的应收账款并入，同时将A 公司对B 公司的长投及对B 公司的其他应收挂账抵消，差额调整单体的资本公积。
借：应收账款——某客户 100 万
借：资本公积 300 万
贷：长期股权投资——B 公司 200 万
贷：其他应收款——B 公司 200 万
合并层面： 正常的将 B 公司 2018 注销前的收入成本及年初未分配利润并入，然后将合并层面的资本公积进行如下调整：
借：未分配利润 300 万
贷：资本公积 300 万
这样的话合并层面的资本公积是不变的。但是包含了注销前的 B 公司的本期损益及年初未分配利润。
请问陈老师，以上单体母公司 A 公司及合并层面的会计处理是否妥当？如果不对，请给予指导。

回答人：chenyiwei
你的处理基本合理。母公司个别报表层面按《企业会计准则解释第 7 号》
第四条处理；合并报表层面则不受此次内部架构重组的影响。